【裁判字號】    97,抗,380
【裁判日期】    980122
【裁判案由】    聲明異議
【裁判全文】
臺灣高等法院高雄分院民事裁定           97年度抗字第380號
抗  告  人  甲○○
上列抗告人因與相對人國泰世華商業銀行股份有限公司間清償債
務強制執行事件，對於民國97年11月13日臺灣高雄地方法院97年
度審聲字第947 號所為駁回聲明異議之裁定提起抗告，本院裁定
如下：
    主  文
抗告駁回。
抗告程序費用新台幣壹仟元由抗告人負擔。
    理  由
一、抗告意旨略以：相對人以執行法院88年度執字第19004 號債
    權憑證為執行名義，聲請對伊強制執行，經執行法院以97年
    度司執字第14291 號強制執行事件（下稱系爭執行事件）受
    理在案，並扣押伊對訴外人兆豐國際商業銀行股份有限公司
    仁武簡易型分行（下稱兆豐銀行）之存款債權新台幣（下同
    ）1,601,323 元（按：業經兆豐銀行更正扣押金額為1,429,
    746 元）。惟(一)相對人前經執行法院實施債權分配日期係89
    年11月27日，受償後不足額725,460 元，應自89年11月28日
    起算利息，而其中自89年11月28日起迄94年11月27日止之利
    息，因逾5 年時效而消滅；(二)依相對人與債務人游吉榮簽訂
    之借據，系爭借款利息並非固定以年息10.4% 計算，而係依
    約定時間，隨相對人基本放款利率為調整；(三)系爭借款違約
    金之約定係屬損害賠償總額預定性違約金，並非懲罰性違約
    金，相對人應證明損害，始得請求，而銀行基本放款利率已
    高於存款利率甚多，故應認相對人並無損害，不得為違約金
    之請求，縱認得請求，約定之違約金亦屬過高，應予酌減云
    云。
二、按強制執行事件應為如何之執行，依執行名義之內容定之，
    至執行債權人有無執行名義所載之請求權，執行法院無審認
    判斷之權（最高法院88年度台抗字第237 號裁判參照）；執
    行法院為非訟法院，僅得依執行名義為強制執行，無權調查
    審認當事人實體上權利義務之爭執（最高法院80年度台抗字
    第198 號裁判參照）。抗告人就相對人依執行名義所為利息
    之請求是否已罹於請求權時效、利息之請求是否超過借貸契
    約之約定、相對人得否請求違約金，及違約金之約定是否過
    高等為爭執，乃兩造間實體上權利義務是否存在及其範圍之
    爭執，因執行法院並無實體審認之權限，如抗告人對之仍有
    爭執，儘得另行提起民事訴訟確認其債務範圍以為救濟，而
    不得依強制執行法第12條第1 項之規定，向執行法院為聲明
    異議。是抗告人據以向執行法院聲明異議，為無理由。執行
    法院以原裁定駁回抗告人之異議，並無不當。抗告人指摘原
    裁定不當，求予廢棄，為無理由，應予駁回其抗告。
據上論結，本件抗告為無理由，依強制執行法第30條之1 、民事
訴訟法第495 條之1 第1 項、第449 條第1 項、第95條、第78條
，裁定如主文。
中    華    民    國    98    年    1     月    22    日
                            民事第一庭
                                審判長法官  黃金石
                                法      官  林健彥
                                法      官  謝肅珍
以上正本證明與原本無異。
本件不得再抗告。
中    華    民    國    98    年    1     月    22    日
                                書  記  官  馬蕙梅


司法院資訊處製作；財團法人民間司法改革基金會備份。
